es: Características de la nave espacial de juguete: Alas/tren de aterrizaje desplegables; Soporte de exhibición incluido; Figura incluida; Cabina compatible con figuras; Brilla en la oscuridad; Luces; Movimiento motorizado; Cabina/puertas que se abren; Lanzador de proyectiles; Efectos de sonido; Transformable/metamórfico; Otro
pt-BR: Nave espacial de brinquedo recursos: Asas/trem de pouso retráteis; Suporte de exibição incluído; Figura incluída; Cabine compatível com figura; Brilha no escuro; Luzes; Movimento motorizado; Cabine/portas que se abrem; Lançador de projéteis; Efeitos sonoros; Transformável/metamorfose; Outros
th: ยานอวกาศของเล่น: ปีก/อุปกรณ์ลงจอดกางออกได้; มีขาตั้งโชว์ให้; มีฟิกเกอร์ให้; ห้องนักบินใช้กับฟิกเกอร์ได้; เรืองแสงในที่มืด; ไฟ; เคลื่อนไหวด้วยมอเตอร์; ห้องนักบิน/ประตูเปิดได้; เครื่องยิงกระสุน; เอฟเฟกต์เสียง; แปลงร่าง/เปลี่ยนรูปร่างได้; อื่นๆ
pt-PT: Características da nave espacial de brinquedo: Asas/trem de aterragem desdobrável; Suporte de exposição incluído; Figura incluída; Cockpit compatível com figuras; Brilha no escuro; Luzes; Movimento motorizado; Cockpit/portas que abrem; Lançador de projéteis; Efeitos sonoros; Transformável; Outro
it: Caratteristiche dell'astronave giocattolo: Ali/carrello di atterraggio estraibili; Supporto da esposizione incluso; Personaggio incluso; Abitacolo compatibile con personaggi; Si illumina al buio; Luci; Movimento motorizzato; Abitacolo/sportelli apribili; Lancia-proiettili; Effetti sonori; Trasformabile/mutante; Altro
ko: 장난감 우주선 기능: 전개식 날개/착륙 장치; 전시용 스탠드 포함; 피규어 포함; 피규어 호환 조종석; 야광; 조명; 모터 작동 이동; 개폐형 조종석/도어; 발사체 런처; 사운드 효과; 변신/모핑; 기타
vi: Đặc điểm của tàu vũ trụ đồ chơi: Cánh/bộ càng đáp mở rộng được; Kèm giá trưng bày; Kèm nhân vật; Buồng lái tương thích với nhân vật; Phát sáng trong đêm; Đèn; Chuyển động có động cơ; Buồng lái/cửa mở được; Máy phóng đạn; Hiệu ứng âm thanh; Biến hình/thay đổi hình dạng; Khác
hu: Játék űrhajó jellemzői: Nyitható szárnyak/futómű; Bemutatóállvánnyal; Figurával; Figurakompatibilis pilótafülke; Sötétben világító; Fények; Motoros mozgás; Nyitható pilótafülke/ajtók; Lövedékkilövő; Hangeffektek; Átalakítható/Morfáló; Egyéb
nl: Speelgoedruimteschip kenmerken: Uitklapbare vleugels/landingsgestel; Inclusief displaystandaard; Inclusief figuur; Cockpit geschikt voor figuren; Glow-in-the-dark; Verlichting; Gemotoriseerde beweging; Openslaande cockpit/deuren; Projectiellanceerder; Geluidseffecten; Transformerend/morphing; Overig
lt-LT: Žaislinio erdvėlaivio ypatybės: Išskleidžiami sparnai / važiuoklė; Pridedamas ekspozicinis stovas; Pridedama figūrėlė; Su figūrėlėmis suderinama kabina; Šviečiantis tamsoje; Šviesos; Motorizuotas judėjimas; Atidaroma kabina / durys; Sviedinių paleidiklis; Garso efektai; Transformuojamas; Kita
nb: Funksjoner for leketøysromskip: Utfellbare vinger/landingsunderstell; Utstillingsstativ inkludert; Figur inkludert; Cockpit som passer til figurer; Selvlysende; Lys; Motorisert bevegelse; Cockpit/dører som kan åpnes; Prosjektilutskyter; Lydeffekter; Transformerende / endrer form; Annet
sl-SI: Lastnosti igralnega vesoljskega plovila: Zložljiva krila/pristajalno podvozje; Priloženo razstavno stojalo; Priložena figurica; Kabina, združljiva s figuricami; Sveti v temi; Luči; Motorizirano premikanje; Odpiranje kabine/vrat; Izstreljevalnik izstrelkov; Zvočni učinki; Preoblikovanje/transformacija; Drugo
fi: Leluavaruusaluksen ominaisuudet: Avattavat siivet/laskutelineet; Sisältää näyttelytelineen; Hahmo sisältyy; Hahmoille sopiva ohjaamo; Pimeässä hohtava; Valot; Moottoroitu liike; Avattava ohjaamo/ovet; Ammustenlaukaisin; Äänitehosteet; Muuntuva; Muu
el: Χαρακτηριστικά παιχνιδιού διαστημόπλοιου: Αναπτυσσόμενα φτερά/σύστημα προσγείωσης; Περιλαμβάνεται βάση έκθεσης; Περιλαμβάνεται φιγούρα; Πιλοτήριο συμβατό με φιγούρες; Φωσφορίζει στο σκοτάδι; Φώτα; Μηχανοκίνητη κίνηση; Ανοιγόμενο πιλοτήριο/πόρτες; Εκτοξευτής βλημάτων; Ηχητικά εφέ; Μετασχηματιζόμενο; Άλλο
tr: Oyuncak uzay gemisi özellikleri: Açılabilir kanatlar/iniş takımı; Sergileme standı dahil; Figür dahil; Figür uyumlu kokpit; Karanlıkta parlayan; Işıklar; Motorlu hareket; Açılan kokpit/kapılar; Mermi fırlatıcı; Ses efektleri; Dönüşebilen; Diğer
pl: Funkcje zabawkowego statku kosmicznego: Rozkładane skrzydła/podwozie; Stojak ekspozycyjny w zestawie; Figurka w zestawie; Kokpit kompatybilny z figurką; Świecące w ciemności; Światła; Ruch z napędem; Otwierany kokpit/drzwi; Wyrzutnia pocisków; Efekty dźwiękowe; Transformacja / zmiana kształtu; Inne
ja: おもちゃの宇宙船機能: 展開可能な翼 / 着陸装置; ディスプレイスタンド付属; フィギュア付属; フィギュア対応コックピット; 暗闇で光る; ライト; 電動ムーブメント; 開閉式コックピット / ドア; 発射体ランチャー; サウンドエフェクト; 変形; その他
bg-BG: Характеристики на играчка космически кораб: Разгъващи се крила / колесник; Включена стойка за показване; Включена фигурка; Кабина, съвместима с фигурки; Светещо в тъмното; Светлини; Моторизирано движение; Отваряща се кабина / врати; Изстрелващо устройство за проектили; Звукови ефекти; Трансформиращо / променящо формата си; Друго
cs: Vlastnosti kosmické lodi na hraní: Výklopná křídla / přistávací podvozek; Včetně výstavního stojánku; Včetně figurky; Kokpit s místem pro figurku; Svítící ve tmě; Světla; Motorizovaný pohyb; Otevírací kokpit/dveře; Odpalovač projektilů; Zvukové efekty; Transformační / měnící tvar; Jiné
sv: Funktioner för leksaksrymdskepp: Utfällbara vingar/landningsställ; Visningsställ ingår; Figur ingår; Figurkompatibel cockpit; Självlysande; Ljus; Motoriserad rörelse; Öppningsbar cockpit/dörrar; Projektilavfyrare; Ljudeffekter; Transformerande/formskiftande; Övrigt
da: Funktioner for legetøjsrumskib: Vinger/landingsstel, der kan slås ud; Udstillingsstand medfølger; Figur medfølger; Cockpit kompatibelt med figur; Selvlysende; Lys; Motoriseret bevægelse; Cockpit/døre, der kan åbnes; Projektilaffyrer; Lydeffekter; Transformerende/morphing; Andet
ru: Особенности игрушечного космического корабля: Раскладные крылья/шасси; Подставка в комплекте; Фигурка в комплекте; Кабина, подходящая для фигурок; Светится в темноте; Подсветка; Моторизованное движение; Открывающаяся кабина/двери; Устройство для запуска снарядов; Звуковые эффекты; Трансформируется; Другое
fr: Caractéristiques du vaisseau spatial jouet: Ailes/train d’atterrissage déployables; Support d’exposition inclus; Figurine incluse; Cockpit compatible avec figurines; Phosphorescent; Lumières; Mouvement motorisé; Cockpit/portes ouvrants; Lance-projectiles; Effets sonores; Transformable/métamorphe; Autre
en: Toy spaceship features: Deployable wings/landing gear; Display stand included; Figure included; Figure-compatible cockpit; Glow-in-the-dark; Lights; Motorized movement; Opening cockpit/doors; Projectile launcher; Sound effects; Transforming/morphing; Other
de: Funktionen des Spielzeugraumschiffs: Ausklappbare Flügel/Fahrwerk; Ausstellungsständer inklusive; Figur inklusive; Figurenkompatibles Cockpit; Leuchtet im Dunkeln; Beleuchtung; Motorisierte Bewegung; Cockpit/Türen zum Öffnen; Projektilwerfer; Soundeffekte; Transformierend/Verwandlung; Sonstiges
sk-SK: Funkcie hračkárskej vesmírnej lode: Výsuvné krídla/pristávací podvozok; Vrátane stojana na vystavenie; Vrátane figúrky; Kokpit kompatibilný s figúrkou; Svieti v tme; Svetlá; Motorizovaný pohyb; Otvárací kokpit/dvere; Odpaľovač projektilov; Zvukové efekty; Transformujúce/meniace tvar; Iné
zh-CN: 玩具飞船的特点: 可展开机翼/起落架; 随附展示架; 随附人偶; 兼容人偶的驾驶舱; 夜光; 灯光; 电动移动; 可开式驾驶舱/舱门; 弹丸发射器; 音效; 变形/变换; 其他
hr-HR: Značajke svemirske letjelice igračke: Rasklopiva krila / stajni trap; Uključen stalak za izlaganje; Figura uključena; Kokpit kompatibilan s figurama; Svijetli u mraku; Svjetla; Motorizirano kretanje; Kokpit / vrata koja se otvaraju; Lanser projektila; Zvučni efekti; Transformacija; Ostalo
zh-TW: 玩具太空船功能: 可展開機翼/起落架; 內含展示架; 內含人偶; 相容人偶駕駛艙; 夜光; 燈光; 電動移動; 可開關駕駛艙/機門; 彈射發射器; 音效; 變形/變換; 其他
ro-RO: Caracteristici ale navei spațiale de jucărie: Aripi extensibile/tren de aterizare; Stand de expunere inclus; Figurină inclusă; Carlingă compatibilă cu figurine; Strălucește în întuneric; Lumini; Mișcare motorizată; Carlingă/uși care se deschid; Lansator de proiectile; Efecte sonore; Transformare/morfing; Altele